臺灣雲林地方法院刑事判決　　　　　　　 94年度簡上字第9號
上　訴　人　臺灣雲林地方法院檢察署檢察官
被　　　告　戊○○
上列上訴人因被告竊盜案件，不服本院斗六簡易庭93年度六簡字
第400 號中華民國93年11月30日第一審簡易判決（聲請簡易判決
處刑案號：臺灣雲林地方法院檢察署93年偵字第4448號），提起
上訴，並經檢察官移送併辦（93年度偵字第4669號、93年偵字第
4951號、93年偵字第4994號、94年偵字第182 號、94年度偵字第
897 號），本院管轄第二審之合議庭逕為第一審判決如下：
    主  文
原判決撤銷。
戊○○連續行使偽造私文書，足以生損害於他人，累犯，處有期
徒刑柒月。
如附表所示偽造之胡麗玉署名貳枚，均沒收。
    事  實
一、犯罪構成要件之事實：
    戊○○曾因轉讓毒品案件，經臺灣臺中地方法院判處有期徒
    刑10月確定，於民國89年8 月1 日入監服刑，而於90年5 月
    31日執行完畢。其因施用毒品缺錢花用，竟不知悔改而基於
    意圖為自己不法所有之概括犯意，先後於；
  (一)93年11月7 日中午12許，在雲林縣斗六市○○里○○路27號
    前，見蔡乙菱所有由己○○使用之車牌號碼UST-566 號輕機
    車1 輛鑰匙仍插在該機車上，因而將之發動駛離現場而竊取
    得手。嗣於同日下午5 時20分許，為警在雲林縣斗六市○○
    路○ 段69號東龍電子遊戲場前查獲。
  (二)93年11月16日下午4 時許，在雲林縣斗六市○○路25號，見
    丙○○所有之車牌號碼ZUT-959 號機車1 輛鑰匙仍插在該機
    車上，因而將之發動駛離現場而竊取得手。嗣於93年11月21
    日晚間11時許，在雲林縣古坑鄉○○路古坑衛生所前為警查
    獲。
  (三)93年11月24日下午2 時許，在雲林縣斗南鎮廣東香餐廳內，
    竊取甲○○之皮包1 個得手（內有現金新台幣（下同）9000
    元、甲○○、林進昌及李孟修國民身分證各1 張、甲○○、
    李孟修健保卡各1 張、甲○○、李孟修駕駛執照各1 張、甲
    ○○殘障手冊、甲○○、李孟修提款卡、信用卡、現金卡約
    20張）。
  (四)93年12月14日晚間7 時許，在雲林縣斗六市○○里○○街震
    天府前，見庚○○所有之車牌號碼USG-598 號輕機車1 輛鑰
    匙仍插在該機車上，因而將之發動駛離現場而竊取得手。
  (五)93年12月20日下午3 時12分利用雲林縣永光村文昌路56巷20
    號胡麗玉住處大門未鎖之機會，侵入該住處竊取胡麗玉所有
    之皮包1 個（內有胡麗玉之身分證、勞工保險卡各1 張、匯
    豐銀行信用卡、國泰銀行信用卡各1 張、金融卡3 張、5 萬
    元之支票1 張）得手後，旋即基於意圖為自己不法所有之概
    括犯意，先後於同日下午3 時54分及4 時2 分許，持其所竊
    得之匯豐銀行信用卡至雲林縣斗六市「全買大賣場」連續向
    不知情之大賣場收銀員佯稱其為信用卡真正所有人，致不知
    情之收銀員陷於錯誤，同意戊○○以刷卡簽帳之方式，給付
    香煙2 條之款項1280元及DVD 放影機1 台之款項9990元，戊
    ○○即在2 張刷卡簽帳單（一式兩聯，並無複寫）上連續偽
    造胡麗玉之署名各1 枚，表示其為胡麗玉，而偽造私文書，
    並將其上有胡麗玉署名之信用卡簽帳單交還大賣場收銀員，
    主張該簽名文書為真正，而連續行使偽造私文書，以詐得價
    值共計11270 元之香煙2 條及DVD 放影機1 台，足生損害於
    胡麗玉、匯豐銀行、全買大賣場以及處理信用卡簽帳撥款之
    聯合信用卡處理中心之權益。
  (六)93年12月22日下午3 時15分許，在嘉義縣新港鄉○○村○○
    路120 號前，見丁○○所有之車牌號碼2319-JK 號自小客車
    1 輛鑰匙仍插在該車上，因而將之發動駛離現場而竊取得手
    。
二、案經胡麗玉訴由雲林縣警察局斗六分局報告臺灣雲林地方法
    院檢察署檢察官偵查起訴暨移送併辦。
    理  由
一、認定犯罪事實所憑之證據及理由：
  (一)被告於警、偵訊及本院之自白。
  (二)被害人己○○、丙○○、甲○○、庚○○、胡麗玉及丁○○
    於警訊之指訴。
  (三)照片16幀。
  (四)贓物認領保管單4張。
  (五)車輛協尋電腦輸入單2張。
  (六)車輛竊盜車牌失竊資料個別查詢報表4張。
  (七)信用卡簽帳單影本2張。
  (八)竊盜現場勘查紀錄表、竊盜案現場勘查圖各1份。
  (九)車輛尋獲電腦輸入單2張。
二、論罪科刑之理由：
  (一)被告就上開犯罪事實(一)、(二)、(三)、(四)、(六)所為，係犯刑法第
    320 條第1 項之普通竊盜罪。
  (二)被告就上開犯罪事實(五)所為，係犯刑法第306 條第1 項侵入
    住宅罪、第320 條第1 項竊盜罪、第216 條、第210 條行使
    偽造私文書罪、第339 條第1 項詐欺取財罪。被告偽造私文
    書之低度行為為行使偽造私文書之高度行為所吸收，皆不另
    論罪。
  (三)被告先後多次竊盜、行使偽造私文書、詐欺取財等犯行，均
    係時間緊接，分別觸犯與犯罪構成要件相同之罪名，顯皆係
    基於概括犯意而為，均應依連續犯規定分別論以一罪，並加
    重其刑。被告所犯侵入住宅、連續竊盜、連續行使偽造私文
    書及連續詐欺取財4 罪間，有方法結果之牽連關係，應從一
    重論以行使偽造私文書罪。
  (四)爰審酌被告因施用毒品缺錢花用而竊取他人物品，所竊取車
    輛雖多已返還予被害人，然已造成他人生活不便及損失，所
    生危害亦屬不輕，惟念其犯後均能坦承犯行，態度良好等一
    切情狀，量處如主文所示之刑。
  (五)被告雖供稱該信用卡簽帳單為一式三聯，然由檢察官提出之
    信用卡簽帳單影本觀之，該簽帳單應係一式兩聯，且並無複
    寫，故被告所偽造之胡麗玉署名應僅有2 枚，是如附表所示
    之胡麗玉署名2枚，應依法宣告沒收。
三、撤銷改判之理由：
    原審就檢察官移送併辦部分即上開犯罪事實之(二)、(三)、(四)、
    (五)、(六)等連續竊盜、詐欺、偽造文書犯行未及審理，有所未
    洽，檢察官上訴意旨指摘原審判決不當，為有理由，應予撤
    銷。
四、逕為第1 審判決之理由：
  (一)按檢察官聲請簡易判決處刑之案件，法院於審理後，認為被
    告所犯之罪不合第449 條所定得以簡易判決處刑之案件者，
    應適用通常程序審判之，刑事訴訟法第452 條、第451 條之
    1 第4 項但書第1 款定有明文。
  (二)次按管轄第2 審之地方法院合議庭受理簡易判決上訴案件，
    應依通常程序審理，其認案件有刑訴法第452 條之情形者，
    應撤銷原判決，逕依通常程序為第1 審判決，法院辦理刑事
    訴訟簡易程序應行注意事項第14條亦可參照。
  (三)原審判決既有前述可議之處，且本件既經本院審理後，認應
    判處被告有期徒刑7 月，並不符合得以簡易判決處刑之要件
    ，自應由本院將原審判決撤銷，逕依通常程序為第1 審判決
    ，附此敘明。
五、應適用之法律：
  (一)刑事訴訟法第455 條之1 第1 項、第3 項、第369 條第1 項
    前段、第364 條、第299 條第1 項前段。
  (二)刑法第56條、第216 條、第210 條、第306 條第1 項、第32
    0 條第1 項、第339 條第1 項、第55條、第47條、第219 條
    。
  (三)罰金罰鍰提高標準條例第1條前段。
本案經檢察官乙○○到庭執行職務。
中　　華　　民　　國　　94　　年　　6 　　月　　14　　日
                  刑事第四庭    審判長法  官  吳福森
                                      法  官  李淑惠
                                      法  官  吳錦佳
以上正本證明與原本無異。
如不服本判決，應於判決送達後10日內，向本院提出上訴狀。（
須附繕本）
                                      書記官  顏錦清
中　　華　　民　　國　　94　　年　　6 　　月　　14　　日
附表：
┌──┬─────────┬───────┐
│編號│  偽造署名之文件  │偽造署名之數量│
├──┼─────────┼───────┤
│ 1  │93年12月20日下午3 │胡麗玉署名1枚 │
│    │時54分斗六全買大賣│              │
│    │場金額9990元之簽帳│              │
│    │單1份             │              │
├──┼─────────┼───────┤
│ 2  │93年12月20日下午4 │胡麗玉署名1枚 │
│    │時2 分斗六全買大賣│              │
│    │場金額1280元之簽帳│              │
│    │單1份             │              │
└──┴─────────┴───────┘
附錄法條：
中華民國刑法第210條
偽造、變造私文書，足以生損害於公眾或他人者，處5 年以下有
期徒刑。
中華民國刑法第216條
行使第210 條至第215 條之文書者，依偽造、變造文書或登載不
實事項或使登載不實事項之規定處斷。
中華民國刑法第306條
無故侵入他人住宅、建築物或附連圍繞之土地或船艦者，處1 年
以下有期徒刑、拘役或3百元以下罰金。
無故隱匿其內，或受退去之要求而仍留滯者，亦同。
中華民國刑法第320條
意圖為自己或第 3 人不法之所有，而竊取他人之動產者，為竊盜
罪，處5年以下有期徒刑、拘役或5百元以下罰金。
意圖為自己或第 3 人不法之利益，而竊佔他人之不動產者，依前
項之規定處斷。
前2項之未遂犯罰之。
中華民國刑法第339條
意圖為自己或第 3 人不法之所有，以詐術使人將本人或第 3 人
之物交付者，處5 年以下有期徒刑、拘役或科或併科1000元以下
罰金。
以前項方法得財產上不法之利益或使第 3 人得之者，亦同。
前2項之未遂犯罰之。
